【裁判字號】    88,南簡上,80
【裁判日期】    890203
【裁判案由】    違反動產擔保交易法
【裁判全文】
臺灣臺南地方法院刑事判決                        八十八年度南簡上字第八號
    上  訴  人  甲○○
    即  被  告
    選任辯護人  黃昭雄
右列上訴人因違反動產擔保交易法案件，不服本院八十八年度南簡字第五七五號中華
民國八十八年八月十六日第一審判決（聲請案號：八十八年度偵字第七一七八號），
提起上訴，本院管轄之第二審合議庭判決如左：
    主  文
上訴駁回。
甲○○緩刑參年。
    事  實
一、甲○○於民國八十七年九月十六日與企榮股份有限公司（下稱企榮公司）訂立附
    條件買賣契約，以分期付款方式向企榮公司購買車號ＸＲˍ０七七八號自用小客
    車一部，在分期價款未全部付清以前，該車輛仍屬企榮公司所有，並約定標的物
    停放於台南市○○路○段七一六號，詎甲○○意圖不法之利益，自八十八年二月
    二十日起即不履約付款，並將標的物遷移上開約定處所，致生損害於債權人企榮
    公司。
二、案經企榮公司訴請台灣台南地方法院檢察署檢察官偵查後聲請簡易判決處刑。
    理  由
一、訊據被告甲○○對於右揭將標的物遷移出上開約定處所，及未繼續繳付分期價款
    等事實固均坦承不諱，然矢口否認有何為自己不法利益之主觀意圖，辯稱：是因
    被告欠證人乙○○借款，證人乃強制將標的物開走，非被告所自願，並講好分期
    付款之餘款，由證人繼續繳付，詎證人食言未付，自非被告所得而知，是被告應
    無犯罪之故意云云。然查：右揭事實，業據告訴人企榮公司代理人薛伯嵩於偵查
    中指訴明確，並有附條件買賣合約書影本及動產擔保交易附條件買賣設定登記申
    請書影本各一份在卷可稽，且被告復無法舉出證人乙○○到庭以實其說，是其上
    開所辯，顯係屬事後卸責之詞，不足採信。本件事證明確，被告犯行堪以認定。
二、核被告甲○○所為，係違反動產擔保交易法第三十八條之規定。原審以被告犯行
    明確，依刑事訴訟法第四百四十九條第一項前段、第四百五十四條第二項、動產
    擔保交易法第三十八條、刑法第十一條前段、第四十一條、罰金罰鍰提高標準條
    例第一條前段、第二條，量處拘役四十日，並諭知如易科罰金，以三百元折算一
    日，認事用法，核無不合，量刑亦屬妥適。被告上訴意旨指摘原判決不當，求予
    撤銷改判，為無理由，應予駁回。
三、然被告甲○○前未曾受有期徒刑以上刑之宣告，此有被告全國前案紀錄表一紙在
    卷可證，其因一時失慮致罹刑章，且業已與告訴人企榮公司達成民事和解，此有
    和解書一紙在卷可資佐證，經此科刑之教訓，當知所警惕，而無再犯之虞，本院
    認其受刑之宣告以暫不執行為適當，併宣告緩刑三年，以啟自新。
據上論斷，應依刑事訴訟法四百五十五條之一第一項、第三項、第三百六十八條，刑
法第七十四條第一款，判決如主文。
中      華      民      國     八十九     年      二      月     三     日
                              臺灣臺南地方法院刑事第二庭
                                     審判長 法  官   林勇奮
                                            法  官   林淑婷
                                            法  官   林臻嫺
右正本證明與原本無異
本件不得上訴
                                            書記官   黃若萍
中      華      民      國    八十九    年     二     月     三      日
附錄本案論罪科刑法條全文：
動產擔保交易法第三十八條
  動產擔保交易之債務人，意圖不法之利益，將標的物遷移、出賣、出質、移轉、扺
  押或為其他處分，致生損害於債權人者，處三年以下有期徒刑、拘役或科或併科六
  千元以下罰金。


司法院資訊處製作；財團法人民間司法改革基金會備份。
